【裁判字號】    99,訴,1108
【裁判日期】    990930
【裁判案由】    違反毒品危害防制條例
【裁判全文】
臺灣彰化地方法院刑事判決              99年度訴字第1108號
公  訴  人  臺灣彰化地方法院檢察署檢察官
被      告  甲○○
上列被告因違反毒品危害防制條例案件，經檢察官提起公訴（99
年度毒偵字第1502號），本院合議庭裁定改由受命法官獨任以簡
式審判程序審理，判決如下：
    主  文
甲○○施用第一級毒品，累犯，處有期徒刑玖月；又施用第二級
毒品，累犯，處有期徒刑伍月；應執行有期徒刑壹年。
    犯罪事實
一、甲○○前因違反槍砲彈藥刀械管制條例案件，經臺灣高等法
    院高雄分院於民國94年7 月20日，以94年度上訴字第587 號
    判處有期徒刑1 年5 月確定，嗣於96年5 月17日縮短刑期假
    釋，迄同年6 月8 日縮刑假釋期滿，視為已執行完畢論。又
    因施用第一級毒品案件，經本院於94年9 月23日，以94年度
    毒聲字第737 號裁定送觀察、勒戒後，因有繼續施用毒品之
    傾向，再經本院於同年10月28日，以94年度毒聲字第850 號
    裁定令入戒治處所施以強制戒治，於95年7 月14日執行完畢
    釋放，並由臺灣彰化地方法院檢察署檢察官於95年8 月3 日
    ，以95年度戒毒偵字第193 號為不起訴處分確定。詎其於前
    揭強制戒治執行完畢釋放後5 年內，復基於施用第一級毒品
    海洛因、第二級毒品甲基安非他命之犯意，先於99年7 月18
    日下午3 時許，在彰化縣和美鎮○○路○道周路口附近路旁
    ，以海洛因摻水用針筒注射體內之方式，施用第一級毒品海
    洛因1 次；再於同年月19日傍晚6 時許，在彰化縣鹿港鎮臺
    17線附近產業道路旁，以將甲基安非他命置於玻璃球吸食器
    ，於下方燒烤，以吸食煙霧之方式，施用第二級毒品甲基安
    非他命1 次。嗣因為警另案執行通訊監察而查獲，並於99年
    7 月21日，經採集其尿液送驗，結果呈嗎啡及甲基安非他命
    陽性反應，始悉上情。
二、案經彰化縣警察局和美分局報請臺灣彰化地方法院檢察署檢
    察官偵查起訴。
    理  由
一、按除被告所犯為死刑、無期徒刑、最輕本刑為3 年以上有期
    徒刑之罪或高等法院管轄第一審案件者外，於刑事訴訟法第
    273 條第1 項程序進行中，被告先就被訴事實為有罪之陳述
    時，審判長得告知被告簡式審判程序之旨，並聽取當事人、
    代理人、辯護人及輔佐人之意見後，裁定進行簡式審判程序
    ；除簡式審判程序、簡易程序及第376 條第1 款、第2 款所
    列之罪之案件外，第一審應行合議審判，刑事訴訟法第273
    條之1 第1 項、第284 條之1 分別定有明文。本件被告甲○
    ○所犯係死刑、無期徒刑、最輕本刑為3 年以上有期徒刑或
    高等法院管轄第一審案件以外之罪，並於本院行準備程序時
    就被訴事實為有罪之陳述，本院合議庭依前揭規定，經評議
    結果，裁定改由受命法官獨任行簡式審判程序，先予敘明。
二、上開犯罪事實，業據被告本院審理時坦承不諱，且其於99年
    7 月21日為警查獲時所採取之尿液，經送鑑驗結果，確呈嗎
    啡及甲基安非他命反應，有彰化縣警察局和美分局委託檢驗
    尿液代號與真實姓名對照表及詮昕科技股份有限公司99年7
    月30日濫用藥物尿液檢驗報告（報告編號：00000000）各1
    紙附卷可稽，足認被告自白與事實相符，本件事證明確，被
    告犯行洵堪認定。
三、按海洛因、甲基安非他命為毒品危害防制條例第2 條第2 項
    第1 、2 款所稱之第一級毒品，不得施用、持有。次按，犯
    毒品危害防制條例第10條施用第一級、第二級毒品之罪者，
    檢察官應聲請法院裁定，令被告入勒戒處所觀察、勒戒，經
    觀察、勒戒後，檢察官依據勒戒處所之陳報，認受觀察、勒
    戒人無繼續施用毒品傾向者，應即釋放，並為不起訴之處分
    ；認受觀察、勒戒人有繼續施用毒品之傾向者，檢察官應聲
    請法院裁定令入戒治處所強制戒治，其期間為6 個月以上，
    至無繼續強制戒治之必要為止，但最長不得逾1 年，強制戒
    治期滿，應即釋放，由檢察官為不起訴之處分。觀察、勒戒
    或強制戒治執行完畢釋放後，5 年內再犯第10條之罪者，應
    依一般刑事訴訟程序予以起訴論罪科刑，此觀諸毒品危害防
    制條例第20條第1 項、第2 項、第23條第1 項、第2 項規定
    自明。被告前因施用第一級毒品案件，經本院於94年9 月23
    日，以94年度毒聲字第737 號裁定送觀察、勒戒後，因有繼
    續施用毒品之傾向，再經本院於同年10月28日，以94年度毒
    聲字第850 號裁定令入戒治處所施以強制戒治，於95年7 月
    14日執行完畢釋放，並由臺灣彰化地方法院檢察署檢察官於
    95年8 月3 日，以95年度戒毒偵字第193 號為不起訴處分確
    定等情，有臺灣高等法院被告前案紀錄表在卷可佐，其於強
    制戒治執行完畢釋放後5 年內，再犯本件施用毒品案件，依
    前述規定自應予以起訴論罪科刑。
四、核被告所為，各係犯毒品危害防制條例第10條第1 項施用第
    一級毒品罪、同條第2 項施用第二級毒品罪。其持有第一級
    毒品海洛因及第二級毒品甲基安非他命之低度行為，分別應
    為施用之高度行為所吸收，均不另論罪。所犯上開二罪，犯
    意各別、罪名有異，應予分論併罰。又被告前因違反槍砲彈
    藥刀械管制條例案件，經臺灣高等法院高雄分院於94年7 月
    20日，以94年度上訴字第587 號判處有期徒刑1 年5 月確定
    ，嗣於96年5 月17日縮短刑期假釋，迄同年6 月8 日縮刑假
    釋期滿，視為已執行完畢論等情，亦有上開前案紀錄表在卷
    可按，其於有期徒刑執行完畢後5 年內，故意再犯本件有期
    徒刑以上之各罪，均為累犯，應依刑法第47條第1 項之規定
    ，各加重其刑。爰審酌被告無視於毒品對於自身健康之戕害
    及國家對於杜絕毒品犯罪之禁令，本應予以嚴懲，惟斟酌修
    正後刑法刪除連續犯之規定，即採一罪一罰之刑事政策，為
    避免刑罰輕重失衡，及考量被告施用毒品僅戕害己身，犯後
    均坦承犯行，態度良好等一切情狀，分別量處如主文所示之
    刑，並定其應執行之刑。
據上論斷，應依刑事訴訟法第273 條之1 第1 項、第299 條第1
項前段，毒品危害防制條例第10條第1 項、第2 項，刑法第11條
前段、第47條第1 項、第51條第5 款，判決如主文。
中    華    民    國    99    年    9     月    30    日
                  刑事第七庭  法  官  戰諭威
以上正本證明與原本無異。
如不服本判決應於收受判決後10日內向本院提出上訴書狀，並應
敘述具體理由。其未敘述上訴理由者，應於上訴期間屆滿後20日
內向本院補提理由書( 均須按他造當事人之人數附繕本) 「切勿
逕送上級法院」。
中    華    民    國    99    年    9     月    30    日
                              書記官  黃當易
附錄本案論罪科刑法條：
毒品危害防制條例第10條
施用第一級毒品者，處6 月以上5 年以下有期徒刑。
施用第二級毒品者，處3 年以下有期徒刑。

司法院資訊處製作；財團法人民間司法改革基金會備份。
